【裁判字號】    97,訴,713
【裁判日期】    980804
【裁判案由】    違反槍砲彈藥刀械管制條例等
【裁判全文】
臺灣新竹地方法院刑事判決               97年度訴字第713號
公  訴  人  臺灣新竹地方法院檢察署檢察官
被      告  癸○○
            辛○○
上列被告因恐嚇等案件，經檢察官提起公訴（97年度偵字第3907
、5000號），本院判決如下：
    主  文
癸○○無罪。
辛○○無罪。
    理  由
一、公訴意旨略以：
（一）共同被告丁○○、甲○○等人於民國97年6 月1 日凌晨，
      在新竹縣竹北市○○路竹北ＫＴＶ內與證人壬○○發生爭
      執，共同被告丁○○因遭證人壬○○毆打，2 人因而對證
      人壬○○心生不滿而起報復之心，於97年6 月1 日下午6
      時許，共同被告丁○○、甲○○、己○○、少年郭０宏（
      年籍詳卷）與被告癸○○與等人（共同被告丁○○所犯違
      反槍砲彈藥刀械管制條例以及恐嚇危害安全罪部分另經本
      院判決）與其他真實姓名年籍不詳之人共20餘人，在新竹
      縣竹北市新社國小集結後，朝新竹縣竹北市○○路後火車
      站停車場前進，欲找證人壬○○尋釁，在該處見告訴人即
      證人（下稱證人）庚○○、乙○○、戊○○及證人丙○○
      等4 人，被告癸○○與共同被告丁○○基於共同恐嚇危害
      安全之犯意聯絡，由共同被告丁○○持可發射金屬或子彈
      具有殺傷力槍枝（槍枝管制編號0000000000號，含彈匣1
      個）及子彈，被告癸○○亦持槍枝（未扣案）分別朝空中
      擊發數槍，致證人庚○○等4 人心生畏懼，足生危害於證
      人庚○○、乙○○、丙○○、戊○○生命、身體之安全。
      因認被告癸○○涉犯刑法第305 條恐嚇危害安全罪嫌等語
      。
（二）被告辛○○明知被告癸○○於97年6 月1 日下午6 時許，
      並未前往位於新竹縣竹北市○○○路261 巷29號住處找其
      聊天，該時其與被告癸○○亦未以電話聯絡彼此，竟為使
      共同被告癸○○脫免恐嚇刑責，於97年6 月12日臺灣新竹
      地方法院檢察署97年度偵字第3907號案件偵查中，在該檢
      察署第10偵查庭訊問時，就上開共同被告癸○○是否有不
      在場證明之重要事項，具結後為「（問：你起床後，癸○○是否有來到你家？）我睡覺中途癸○○有來找我，那時
      好像下午六時許，他們找我聊天，就是聊關於丁○○的事
      情。（問：你那時是否又打電話給癸○○？）有，是在下
      午6 時許打電話給癸○○，就問癸○○在做什麼事，癸○○說要過來我家，就說丁○○開槍的事情，我是以手機打
      癸○○的手機。（問：癸○○的手機幾號？）0000000000
      。（問：你確定是在97.6.1. 下午6 時許有打電話給癸○○？）確定。（問：是你打電話叫癸○○來家裡？）對的
      。（問：癸○○在你家待多久？）約20分鐘，之後癸○○
      就離開回家，因為癸○○離開沒有多久，我打手機給癸○○，癸○○說他在家裡，我也是以我的手機打電話給癸○○的手機」之虛偽陳述。因認被告辛○○涉犯刑法第168
      條偽證罪嫌等語。
二、按犯罪事實應依證據認定之，無證據不得認定犯罪事實；不
    能證明被告犯罪者，應諭知無罪之判決，刑事訴訟法第154
    條第2 項、第301 條第1 項定有明文。次按同法第161 條第
    1 項規定，檢察官就被告犯罪事實，應負舉證責任，並指出
    證明之方法。因此，檢察官對於起訴之犯罪事實，應負提出
    證據及說服之實質舉證責任。倘其所提出之證據，不足為被
    告有罪之積極證明，或其指出證明之方法，無從說服法院以
    形成被告有罪之心證，基於無罪推定之原則，自應為被告無
    罪判決之諭知，最高法院92年臺上字第128 號判例可資參照
    。再者，新修正刑事訴訟法第154 條證據裁判主義之規定，
    乃揭櫫國際公認之刑事訴訟無罪推定原則，為修正刑事訴訟
    法保障被告人權之重要指標，法院自應嚴守此一原則，在檢
    察官所舉證據及法院依法定職權調查所得之證據，足以證明
    被告有罪之前，自應推定其無罪。若所得證據其為訴訟上之
    證明，尚未達於通常一般人均不致有所懷疑，而得確信其為
    真實之程度者，自不能為有罪之認定，此為上開無罪推定原
    則之當然闡釋，自不能因犯罪之調查難易不同而有異，其理
    甚明（最高法院93年臺上字第6750號判決意旨可資參照）。
    另告訴人之告訴，係以使被告受刑事追訴為目的，其指訴是
    否與事實相符，仍應調查其他證據，以資審認，必被害人所
    述被害情形，無瑕疵可及，且就其他方面調查，與事實相符
    ，始足據為有罪判決之基礎，亦有最高法院52年臺上字第13
    00號判例及81年度臺上字第3539號判決可供參酌。次按刑法
    第168 條之偽證罪，係以證人、鑑定人、通譯於執行審判職
    務之公署審判時或於檢察官偵查時，於案情有重要關係之事
    項，供前或供後具結，而為虛偽之陳述為構成要件；所謂於
    案情有重要關係之事項，係指該事項之有無，足以影響於裁
    判之結果，有使裁判陷於錯誤之危險者而言。
三、公訴人認被告癸○○及辛○○分別涉犯刑法第305 條恐嚇危
    害安全；偽證罪嫌，無非係以：（一）共同被告丁○○於警
    詢及偵查中不利於已之供述；（二）共同被告甲○○於警詢
    及偵查中不利於已之供述；（三）共同被告己○○於警詢及
    偵查中不利於己之供述；（四）證人即告訴人庚○○於警詢
    及偵查中之證述；（五）證人即告訴人乙○○於警詢及偵查
    中之證述；（六）證人即告訴人戊○○於警詢及偵查中之證
    述；（七）證人丙○○於警詢及偵查中之證述；（八）查獲
    照片6 張（97年度偵字第3907號卷第73頁至75頁）及槍擊案
    現場照片12張（97年度偵字第3907號卷第84頁至89頁）、內
    政部警政署刑事警察局97年7 月10日刑鑑字第0980087853號
    槍彈鑑定書、新竹縣政府警察局97年6 月3 日竹縣警鑑字第
    0973006220號槍枝初步檢視報告表扣案之槍枝（槍枝管制編
    號0000000000號，含彈匣1 個）、子彈1 顆用以分別佐證共
    同被告丁○○持有之槍枝及子彈具有殺傷力之事實；及佐證
    故同被告丁○○、被告癸○○開槍恐嚇之事實。（九）被告
    辛○○於偵查中供述證明供稱被告癸○○於97年6 月1 日晚
    上6 時許，曾去其家中聊天之事實；（十）0000000000（被
    告癸○○使用）、0000000000（被告癸○○女友使用之電話
    ）、0000000000（被告辛○○使用）、0000000000（被告辛○○友人子○○使用）等行動電話97年6 月1 日之雙向通聯
    證明97年6 月1 日下午6 時許，被告癸○○與被告辛○○並
    無通聯之事實等語為據。
四、訊據被告癸○○、辛○○均分別堅詞否認有何恐嚇危害安全
    或偽證犯行，被告癸○○辯稱：伊當天根本沒到現場等語；
    被告辛○○辯稱：當天伊弟弟朋友還有伊朋友3 、4 個人在
    伊家，當天伊真的在家，而且被告癸○○有來找伊。當時的
    電話伊忘記了，到底是以伊的電話，還是以朋友電話打給被
    告癸○○伊忘記了等語。查：
（一）共同被告丁○○為尋仇，經友人告知得知證人壬○○之一
      群朋友在新竹縣竹北市○○路後火車站停車場聊天，而於
      97年6 月1 日下午6 時許，與共同被告甲○○、己○○以
      及少年郭０宏、林政憲等人至新竹縣竹北市○○路後火車
      站停車場，共同被告丁○○到達後下車對空鳴槍，連開2
      槍，之後再開1 槍但是卡彈，共同被告丁○○將其退彈後
      ，該子彈掉在現場，之後離開時再開1 槍有打到火車站的
      玻璃等情，業經共同被告丁○○於本院法官面前證述明確
      （本院卷第115 、116 、119 頁），核與共同被告丁○○
      自警詢、偵查中供述就當天持槍朝天空開2 槍，朝空地開
      1 槍共3 槍等情節符合（97年度偵字第3907號卷第13、97
      頁）。亦與警方在竹北市○○路後火車站停車場採集到3
      發擊發過之彈殼及1 顆未擊發之子彈等情（見97年度偵字
      第3907號卷第13頁共同被告丁○○警詢筆錄記載）相合。
      同時與共同被告甲○○於偵查及本院法官面前證述丁○○
      在現場有持槍情節（97年度偵字第3907號卷第121 頁背面
      ）以及少年郭０宏於警詢、偵查中及本院審理時所證述丁○○在現場有持槍情節（97年度偵字第3907號卷第63、12
      4 頁、本院卷第216 頁）亦相吻合。同時少年郭０宏於警
      詢、偵查中證述在現場聽到3 聲槍響（97年度偵字第3907
      號卷第63、64頁）；有人開3 槍（97年度偵字第3907號卷
      第124 頁）亦與上揭共同被告丁○○所證述共開3 槍情節
      相同。再有現場槍擊照片6 紙可按（97年度偵字第3907號
      卷第87至89頁），是共同被告丁○○於97年6 月1 日下午
      6 時許在新竹縣竹北市○○路後火車站停車場持槍朝天空
      開2 槍，朝空地開1 槍共3 槍等情節，堪以認定。
（二）共同被告即證人丁○○於本院審理時證述被告癸○○並未
      與共同被告丁○○到達現場（指新竹縣竹北市○○路後火
      車站停車場）等情明確（本院卷第117 頁），核與共同被
      告即證人丁○○於警詢所證述癸○○當時根本不在現場，
      沒有去等語及偵查所供述：「（問：癸○○有無過去？）
      他不在場」等語一致。（97年度偵字第3907號卷第14、1
      5 、97頁）。又共同被告即證人甲○○於本案審理時證述
      ：「（問：當天你有無看到癸○○到現場？）沒有」、（
      問：你們到後火車站廣場的時候癸○○有去嗎？）沒有」
      等語明確（本院卷第122 、123 頁），核與共同被告即證
      人甲○○於警詢所證述：「（問：當時你們到達後火車站
      ，有無看見癸○○在現場？）沒有看到他在現場」及偵查
      中所供述：「（問：癸○○是否有在場？）沒有... 」等
      語相符（97年度偵字第3907號卷第25、141 頁）。另外少
      年郭０宏於本院審理亦證稱：「（問：在新竹縣竹北市○○路後火車站有無看到被告癸○○？）沒有」等語明確（
      本院卷第216 頁）核與少年郭０宏於偵查中證稱：「（問
      ：你在名洋保齡球館是否有看到癸○○？）我沒有看到。
      」等語相符（97年度偵字第3907號卷第124 頁）。足證被
      告癸○○於97年6 月1 日下午6 時許，並未至新竹縣竹北
      市○○路後火車站停車場。
（三）證人庚○○於本院法官面前證述：於97年6 月1 日下午6
      點當時伊與證人戊○○、乙○○、丙○○以及周思維、彭
      彥清等人在新竹縣竹北火車站後方廣場聊天，被告癸○○
      等人乘車直接到火車站後方廣場，被告癸○○下車後就開
      槍，一下車就開兩三槍，伊就開始跑，跑的過程伊轉頭看
      見被告癸○○槍是對著伊。伊只看到3 個人拿槍，2 個人
      開槍，1 個是丁○○，1 個外貌很像癸○○的人，另外1
      個沒看清楚。伊聽到6 、7 聲槍響等情節（本院卷第109
      、110 、111 及114 頁）。惟證人庚○○於本院同時證述
      ：「（問：在什麼地點什麼時間有看過癸○○？）在中正
      西路走一走就常常可以看到他。跟他不認識，也沒有過結
      。（問：當天你聽到槍聲的時候，你第一時間如何反應？
      ）就跑，往中正東路的方向跑。（問：其他人什麼反應？
      ）他們先跑，我才跑。（問：你跑的時候有回過頭看有多
      少人？）有看到一個，就是很像癸○○的人。（問：你為
      什麼會認為你回頭看到的那個人就是癸○○？）因為當天
      我去警局作筆錄的時候，癸○○也有到警局作筆錄，所以
      我認為我看到的那個人就是他。（問：你當時跑的時候是
      很拚命的往前跑嗎？）還好。（問：你當時聽到槍聲的時
      候，癸○○是往天空開的，還是直接往你們那堆人開？）
      我只聽到槍聲。（問：其他的人有沒有說是誰來了？）大
      家就一直跑。（問：你回過頭來看的那個人離你多遠？）
      10公尺左右。（問：他是站在原地？）站在原地。（問：
      你看到的那個人後來有無打你？）沒有。（問：你後來被
      打之後，警察來他們要走的時候，你還有無再看到那個人
      ？）沒有。（問：請確認當天看到的人是否就是在庭被告
      癸○○？）外貌很像」等語（本院卷第113 、114 頁）。
      則證人庚○○當天與友人聊天之際，乍聽槍響，受驚逃跑
      ，轉頭看開槍者時，與開槍者相距有10公尺之遠，且證人
      庚○○與被告癸○○並非舊識，依常理證人庚○○在逃跑
      瞬間應未能即時清楚分辨開槍者之容貌，則證人庚○○上
      揭指述被告癸○○之證述是否確實，已非無疑。再者，證
      人庚○○上揭指述被告癸○○之證述，亦與上揭共同被告
      即證人丁○○、共同被告即證人甲○○及少年郭０宏上揭
      證述不相符合。又證人庚○○上揭證述伊聽到6 、7 聲槍
      響等情節，亦與上揭警方在竹北市○○路後火車站停車場
      採集到3 發擊發過之彈殼及1 顆未擊發之子彈等情（見97
      年度偵字第3907號卷第13頁共同被告丁○○警詢筆錄記載
      ）不相符合。是尚難僅依證人庚○○上揭證述，遽以認定
      被告癸○○有公訴意旨所稱之持槍恐嚇之犯行。
（四）證人許復峻於警詢中證述：「（問：該名開槍男子特徵為
      何？你們是否認識？）年約20-30 歲左右男子，身高約17
      0 公分以上，留小平頭，身著黑色短袖襯衫及黑色長褲。
      我們並不認識該名開槍男子，但我知道該名開槍男子綽號
      好像是『肉子』」（97年度偵字第3907號卷第40頁）；偵
      查中證述：「（問：當時是否有看到開槍的人？）有，我
      看到一位高高的、平頭、黑黑的，他有持有槍... （問：
      當時你看到持槍的人，你是否認識？）我是跑到月台時，
      才回頭看，我有看到他拿著槍。（問：之前是否認識持槍
      的人？）不認識。（為何你在警詢時說這個人好像叫『肉
      子』？）是有人看到他綽號叫『肉子』，後來我有看到『
      肉子』本人，看起來與我看的人有點像，但我不確認，因
      為廣場有點大」等語（97年度偵字第3907號卷第147 頁）
      。是證人許復峻上揭於警詢及偵查中之證述均以「好像」
      、「有點像」之語，並未確認持槍之人即為綽號「肉子」
      （指被告癸○○）之人。再者，證人許復峻於本院審理時
      亦證述：「（問：當天有無在現場看到庭上的被告癸○○
      ?） 沒有印象，我當時並沒有去看來的人長什麼樣子。..
      . （問：當天你們在警察局有作筆錄，你為何在警察局筆
      錄說你不認識該名開槍男子，但你知道該名男子綽號叫『
      肉子』?） 因為到警察局那時，我並不清處（楚）該如何
      說。所以警察問我時，我就說好像是誰，可是我不確定。
      （問：所以你當天在警察局說開槍的人綽號好像是『肉子
      』的部分，是你從你同伴口中得來的訊息?） 對，可是我
      有說我不確定是誰。（問：當天究竟有無看到綽號『肉子
      』的人在現場?） 沒有看到。... （問：在警察局時誰跟
      你說在現場有看到『肉子』?） 我忘記了。（問：剛才不
      是說同伴告訴你在現場有看到『肉子』?） 對，可是我忘
      記是哪一個人跟我講的。」等語（本院卷第204 至206 頁
      ），顯然證人許復峻由同伴得知開槍的人綽號好像是『肉
      子』進而為上揭警詢及偵查中之證述，非依據自身記憶所
      得，則證人許復峻上揭於警詢及偵查中就開槍之人為綽號
      『肉子』之證述已無足採信，尚難以證人許復峻之證述遽
      論被告癸○○有公訴意旨所稱之持槍恐嚇之犯行。
（五）證人戊○○於警詢中證述：「我於今（1） 日下午18時05
      分左右，在竹北火車站後方廣場（竹北市○○路51號旁）
      發生的... ，我聽到槍聲回頭時看見『肉子』... 距離我
      約10公尺，拿槍對著我們開了5-6 槍... （問：現場有幾
      人開槍？共開了幾槍？...） 我只看到癸○○向我們開槍
      ，他約開了5-6 槍... 」（問：現在於本隊內之癸○○是
      否就是持手槍向你開槍的男子『肉子』？）是的，就是他
      向我們開槍的」等語（97年度偵字第3907號卷第45頁）；
      於偵查中證述：「我們在那邊聊天，就有人對空鳴槍，我
      就開始跑... （問：當時你聽到槍聲時，是否知道誰開槍
      ？）我看不清楚，我看到對方全身穿黑色、帶帽子，我看
      到後就開始跑。（問：是否認識開槍的人？）不認識。（
      開槍的人是否是『小鬼達』？）我沒有看清楚。（問：是
      否是綽號『肉子』？）我不清楚。（對方開槍時，是否有
      朝你們開槍？）對方對空鳴槍，我就開始跑。（問：...
      為何在警詢時說看到『小鬼達』帶著20幾人到場，聽到槍
      聲回頭看到『肉子』朝你們開槍？）我是覺得有像『肉子
      』的人，我之前見過『肉子』，他先對空鳴槍，我就開始
      跑。（你是否有看到『肉子』對你們、開了5 、6 槍？）
      我是聽到槍聲，我沒有看到『肉子』對我們開槍」等語（
      97年度偵字第3907號卷第148 、149 頁）。惟證人戊○○
      於本院審理時證述：「（問：你在警察局說有看到開槍的
      人，是真是假? 正確嗎?） 看不清楚開槍的人。（問：為
      何在警察局說有看到開槍的人?） 當時就有黑黑的人影。
      ... （問：在案發現場有無看到庭上被告癸○○?） 沒有
      。（問：為何在警察局說你有看到『肉子』被告癸○○開
      槍?） 聽人家說的，可能開槍的人跟癸○○長的像吧。（
      問：在現場究竟有無看到被告癸○○?） 沒有。... （問
      ：97年6 月1 日以前有無看過庭上被告癸○○?） 沒有。
      （問：97年6 月1 日以前是否認識『肉子』?） 不認識。
      （問：97年6 月1 日以前是否知道被告癸○○的綽號叫『
      肉子』?） 不知道。（問：為何97年6 月2 日作筆錄時，
      你會說那個人就是『肉子』?） 壬○○叫我說的。... （
      問：你意思是說開槍的人是誰你不知道?） 對。... （問
      ：壬○○何時告訴你在警察局問你時說要說是『肉子』開
      槍的?） 事情發生過後，在去警察局做筆錄之前。」等語
      （本院卷第211 至212 頁）。是證人戊○○顯然並不知道
      當時在現場開槍係何人，亦不認識被告癸○○，亦不知悉
      被告癸○○之綽號為「肉子」，而上揭警詢及偵查中之證
      述係因證人壬○○要其如此陳述，則證人戊○○上揭警詢
      及偵查中對被告癸○○之指述自不足採信，亦難以證人戊○○上揭於警詢、偵查中之證述遽以推斷被告癸○○有公
      訴意旨所稱之持槍恐嚇之犯行。
（六）證人乙○○於警詢中證述：「我於今（1） 日下午18時05
      分左右，在竹北火車站後方廣場... 發生的... 我聽到槍
      聲回頭時看見『肉子』... 距離我約10-20 公尺，他先對
      空鳴槍，再拿槍對著我們開5-6 槍，我們一群人立刻分散
      逃逸... （問：現場有幾人開槍？共開了幾槍？）我只看
      到癸○○向我們開槍，他約開了5-6 槍」（問：現在於本
      隊內之癸○○是否就是持手槍向你開槍的男子『肉子』？
      ）是的，就是他向我們開槍的」等語（97年度偵字第3907
      號卷第42頁）；於偵查中證述：「我們在那邊聊天... 過
      沒有多久，就聽到槍聲，轉頭一看，我看到二台黑色車子
      過來，我就跑。（問：跑的過程中是否有回頭看？）沒有
      （問：你是否看到誰開槍？）我看到一位平頭，穿黑色衣
      服的人但不曉得是誰。... （問... 為何你在警詢時說你
      看到『小鬼達』帶20幾人過來，『肉子』朝你們開了5 、
      6 槍？）因為我朋友在附近，他們有看到，這些我都聽我
      朋友說的... 。（問：為何會提到『肉子』？）因他被帶
      到警局，警方問我是否認識，我說我不認識，警方說他外
      號叫『肉子』，警方問我是否『肉子』朝你們開槍，我說
      我不確定。（問：是否有看到開槍的人是朝聽空開槍還是
      朝你們開槍？）我沒有注意，因為我聽到槍聲很緊張就跑
      了。... （問：是否知道現場有幾個人帶槍？）我聽到5
      、6 聲的槍聲，我沒有看到人。」等語（97年度偵字第39
      07號卷第149 、150 頁）。則證人乙○○於偵查中已明確
      證述，其於警詢中指證係聽朋友所述，且其於警詢中即不
      確定是否「肉子」開槍，則證人乙○○上揭警詢中對被告
      癸○○之指述，已難遽以採信。又證人乙○○於本院審理
      時證述：「（問：你當天有無看到庭上的被告癸○○在現
      場?） 沒有。（問：... 為何你於偵訊時說，當天你跟朋
      友在那邊聊天，『小鬼達』帶了約20個人來，一開始『肉
      子』他先對空鳴1 槍，後來又拿槍對著我們開了5 、6 槍
      ，當時大約距離我10到20公尺？...） 我不知道『肉子』
      是誰、癸○○是誰，我只是聽朋友說好像是『肉子』。當
      時我只有見到一個黑黑模糊，很不清楚的人影。（問：那
      個人的身高、體形如何? 請詳細敘述?） 來的幾個人體型
      跟身高都跟我差不多，我身高175 公分體重60公斤。（問
      ：你當天警察局筆錄為何說你是看到『肉子』對空鳴槍再
      拿著槍對著你們?） 因為朋友說那個開槍的人是『肉子』
      ，但是我並不確定是他。我其實不清楚事情經過，去警察
      局時也不曉得該怎麼陳述，所以朋友跟我這樣說，我就在
      警察局這樣說。... （問：你前述現場開槍的人身形與你
      差不多，你看得清楚那人是誰?） 沒有看清楚。」等語（
      本院卷第208 、209 頁）。是依證人乙○○於本院所證述
      ，其於現場並未看清楚在現場開槍之人，只有見到一個黑
      黑模糊，很不清楚的人影。其並不知綽號「肉子」之人或
      被告癸○○是何人，係經由朋友告知開槍之人為「肉子」
      ，但其不確定，其亦不清楚事情經過，是證人乙○○上揭
      於警詢中指證被告癸○○開持槍開槍之情節，顯係以訛傳
      訛之傳言，並不足採信。自無法由證人乙○○前後不一之
      證述，遽以推斷被告癸○○有公訴意旨所稱之持槍恐嚇之
      犯行。
（七）被告癸○○於偵查供稱：在97年6 月1 日下午6 時許，伊
      打被告辛○○的行動電話給被告辛○○，被告辛○○行動
      電話是0000000000號，之後就去被告辛○○家待到快晚上
      7 時許等情節（97年度偵字第3907號卷第114 頁），與被
      告辛○○於97年6 月12日偵查中具結後證稱：「（問：你
      起床後，癸○○是否有來到你家？）我睡覺中途癸○○有
      來找我，那時好像下午六時許，他們找我聊天，就是聊關
      於丁○○的事情。（問：你那時是否又打電話給癸○○？
      ）有，是在下午6時 許打電話給癸○○，就問癸○○在做
      什麼事，癸○○說要過來我家，就說丁○○開槍的事情，
      我是以手機打癸○○的手機。（問：癸○○的手機幾號？
      ）0000000000。（問：你確定是在97.6.1. 下午6 時許有
      打電話給癸○○？）確定。（問：是你打電話叫癸○○來
      家裡？）對的。（問：癸○○在你家待多久？）約20分鐘
      ，之後癸○○就離開回家，因為癸○○離開沒有多久，我
      打手機給癸○○，癸○○說他在家裡，我也是以我的手機
      打電話給癸○○的手機」等語（97年度偵字第116 、117
      頁），就被告癸○○於97.6.1下午6 時許有至被告辛○○
      家一節相符，核與證人錢泓利於偵查中證述：在97年6 月
      1 日下午6 時許，有看到被告癸○○來我家與被告辛○○
      聊天，晚上7 、8 時許起床後就沒看到他了等情節相合（
      97年度偵字第3907號卷第119 頁）。參以上揭證人庚○○
      、許復峻、戊○○及乙○○之證述，並無法認定被告癸○○於97年6 月1 日下午6 時許，有在新竹縣竹北市○○路
      後火車站停車場出現之情節，已如上述，則被告辛○○於
      偵查中具結後證稱被告癸○○於97年6 月1 日下午6 時許
      有至被告辛○○家一節，尚非不足採信。
（八）被告癸○○所使用0000000000門號以及被告辛○○所使用
      0000000000門號，於97年6 月1 日晚間6 時許起至當晚11
      時57分許之前並無通話情形；被告辛○○於偵查中所證稱
      伊朋友子○○所使用0000000000門號（97年度偵字第3907
      號卷第129 頁）與上揭被告癸○○所使用0000000000門號
      於97年6 月1 日晚間6 時許至當晚11時57分許為止並無通
      話情形；又被告癸○○於偵查中供稱伊女友所使用000000
      0000門號（97年度偵字第3907號卷第129 頁）於97年6 月
      1 日當晚9 時20、42、45、49、10時05分許分別有與上揭
      被告辛○○所使用之0000000000號之門號通聯，但於當日
      下午6 時許並無通聯情形；另上揭0000000000號電話於97
      年6 月1 日亦於當晚9 時04分許、9 時11分許與上揭0000
      000000門號通聯，但於當日下午6 時許並無通聯情形等情
      ，有此有上揭4 門號通聯紀錄可按（97年度偵字第3907號
      卷第191 頁背面至192 、200 、275 、276 、280 、281
      頁），則被告辛○○上揭於偵查中所具結證稱：「... 在
      下午6 時許打電話給癸○○，就問癸○○在做什麼事，癸○○說要過來我家，就說丁○○開槍的事情，我是以手機
      打癸○○的手機」等語，顯然與上揭通聯紀錄不相符合。
      惟即使被告辛○○上揭「... 在下午6 時許打電話給癸○○，就問癸○○在做什麼事，癸○○說要過來我家，就說
      丁○○開槍的事情，我是以手機打癸○○的手機」之具結
      後之證述為虛偽，亦無法遽以推論被告癸○○於97年6 月
      1 日下午6 時許未曾到過被告辛○○家中，則就被告辛○○與被告癸○○於97年6 月1 日下午6 時許是否有以行動
      電話通聯一事，並非足以影響於裁判之結果，有使裁判陷
      於錯誤之危險之重要事項。再者，既無法認定被告癸○○
      於97年6 月1 日下午6 時許曾到新竹縣竹北市○○路後火
      車站停車場，自無法反推證明被告癸○○於97年6 月1 日
      下午6 許未曾到過被告辛○○家中，當然無法遽以認定被
      告辛○○有公訴意旨所指之偽證犯行。
五、綜上所述，公訴人所舉之證據，難以認定被告癸○○有持槍
    恐嚇之犯行；被告辛○○有偽證之犯行，此外，復查無其他
    積極證據，足資證明被告癸○○、辛○○確有公訴意旨所認
    之犯行，依首揭法律意旨，既不能證明被告癸○○、辛○○
    犯罪，自應為其無罪之諭知。
六、另公訴人聲請將扣案2 之槍枝與現場查獲子彈及彈殼送請鑑
    定彈道比對以及函請警察機關補附槍擊現場蒐證扣得彈殼、
    子彈相關位置圖並補拍現場環境照片部分，本院認以上揭證
    人庚○○、證人許復峻、證人戊○○及證人乙○○之證述，
    無法認定被告癸○○於97年6 月1 日下午6 時許，有在新竹
    縣竹北市○○路後火車站停車場出現之情形下，上揭證據已
    無調查之必要，附此指明。
據上論斷，應依刑事訴訟法第301 條第1 項，判決如主文。
本案經檢察官陳玉華到庭執行職務。
中    華    民    國    98    年    8     月    4     日
                  刑事第一庭  審判長法  官  許翠玲
                                    法  官  楊惠芬
                                    法  官  方鴻愷
以上正本證明與原本無異。
如不服本判決應於收受判決後10日內向本院提出上訴書狀，並應
敘述具體理由。其未敘述上訴理由者，應於上訴期間屆滿後20日
內向本院補提理由書（均須按他造當事人之人數附繕本）「切勿
逕送上級法院」。
中    華    民    國    98    年    8     月    4     日
                                    書記官  周育瑜


司法院資訊處製作；財團法人民間司法改革基金會備份。
